臺灣新竹地方法院刑事判決
109年度易字第766號
公  訴  人  臺灣新竹地方檢察署檢察官
被      告  陳鎮峰


                    （現另案於法務部○○○○○○○執行                      中）
上列被告因竊盜等案件，經檢察官提起公訴（109年度偵字第326
9號、第3762號），本院依簡式審判程序判決如下：
    主  文
乙○○犯竊盜罪，共貳罪，均累犯，各處有期徒刑柒月。應執行有
期徒刑拾月。未扣案如附表一、二所示之物，均沒收，於全部或
一部不能沒收或不宜執行沒收時，追徵其價額。
    事  實
一、本件犯罪事實：
　　乙○○基於意圖為自己不法所有之竊盜及毀損之犯意，分別為
    以下之犯行：
　㈠民國於109年1月1日16時55分許，在位於新竹巿東區水源街67
    號旁之停車格處，趁無人看管之際，以衣服包裹手肘敲破甲
    ○○所使用並停放在該停車格處之車牌號碼000-0000號自用小
    客車副駕駛座車窗，竊取該車內甲○○所有如附表一所示之物
    （價值約新臺幣【下同】2萬2,000元），得手後旋徒步離去
    。嗣甲○○發現車窗遭人破壞而報警循線查獲。
　㈡於109年1月21日20時14分前某時許，在位於新竹市東區忠孝
    路旁之停車格處，趁無人看管之際，以衣服包裹手肘敲破何
    耀程所有並停放在該停車格處之車牌號碼000-0000號（起訴
    書誤載為車牌號碼000-0000號，應予更正）自用小客車副駕
    駛座車窗（乙○○涉犯毀損罪嫌，未經何耀程告訴），竊取該
    車內丙○○所有如附表一所示之物（價值約1萬6,550元），得
    手後旋徒步離去。嗣何耀程發現車窗遭人破壞而報警循線查
    獲。
二、案經甲○○訴由新竹巿警察局第二分局報告臺灣新竹地方檢察
    署檢察官偵查起訴。
    理  由
一、本件被告乙○○所犯之罪，非死刑、無期徒刑、最輕本刑為
    3 年以上有期徒刑之罪，或高等法院管轄第一審之案件，被
    告於本院準備程序進行中，就被訴事實為有罪之陳述，經本
    院認合於刑事訴訟法第273 條之1 第1 項之規定，裁定進行
    簡式審判程序，合先敘明。又按簡式審判程序之證據調查，
    不受第159 條第1 項之限制，刑事訴訟法第273 條之2 定有
    明文，是於行簡式審判程序之案件，被告以外之人於審判外
    之陳述，除有其他不得作為證據之法定事由外，應認具有證
    據能力。　
二、認定犯罪事實所憑之證據及理由：
    前揭犯罪事實，業據被告於本院審理程序時坦承不諱（本院
    卷第165頁、第174頁），核與證人即告訴人甲○○於警詢及本
    院審理中證述、證人何耀程於警詢中證述及被害人丙○○於本
    院審理中指述情節大致相符（829號他卷第5頁；3762號偵卷
    第5頁；本院卷第163頁至第165頁、第166頁），並有109年1
    月1日乙○○涉嫌竊盜行徑路線圖、車輛詳細資料報表、新竹
    市警察局第二分局現場勘察紀錄表、本院勘驗報告各1份、
    監視器錄影畫面截圖、現場及車輛相片數張在卷可稽（829
    號他卷第21頁；3762號偵卷第24頁、第25頁至第27頁；3269
    號偵卷第12頁至第24頁；本院卷第97頁至第111頁、第133頁
    至第147頁），足認被告上開任意性之自白與事實相符，堪
    以採信。綜上，本案事證明確，被告犯行洵堪認定，應依法
    論科。
三、論罪科刑：
  ㈠核被告乙○○如事實一、㈠部分所為，係犯刑法第320條第1項之
    竊盜罪及刑法第354條之毀損罪；如事實一、㈡部分所為，係
    犯刑法第320條第1項之竊盜罪。被告事實一、㈠部分所為，
    係同一行為同時觸犯上開2罪，為想像競合犯，依刑法第55
    條之規定，從一重竊盜罪處斷。至被告所犯上開2罪間，犯
    意各別，行為互異，應予以分論併罰。
  ㈡被告前⑴因竊盜案件，經臺灣桃園地方法院（下稱桃園地院
    ）以99年度壢簡字第956號判決處有期徒刑4（共2罪）確定
    ；⑵因竊盜案件，經桃園地院以99年度審易字第790 號判決
    處有期徒刑6月（共2罪）確定；⑶因竊盜案件，經本院以99
    年度竹北簡字第192 號判決處有期徒刑4月確定；⑷因竊盜案
    件，經本院以99年度竹北簡字第376號判決處有期徒刑4 月
    確定；⑸因竊盜案件，經臺灣苗栗地方法院以99年度易字第1
    261號判決處有期徒刑6 月確定；⑹因竊盜案件，經臺灣臺中
    地方法院（下稱臺中地院）以104年度易字第1087號判決處
    有期徒刑8 月確定；⑺因竊盜案件，經桃園地院以104 年度
    審易字第2707號判決處有期徒刑7月，上訴後，由臺灣高等
    法院以105 年度上易字第1515號判決上訴駁回確定；⑻因竊
    盜案件，經桃園地院以105 年度審簡字第556號判決處有期
    徒刑6月確定；⑼因竊盜案件，經臺中地院以105年度易字第1
    490號判決處有期徒刑8月、4月確定；⑽因竊盜案件，經桃園
    地院以105年度審易字第2277號判決處有期徒刑8月、7月確
    定；⑾因竊盜案件，經桃園地院以106年度審易字第1213號判
    決處有期徒刑4月（共6罪）確定；⑿因竊盜案件，經臺灣新
    北地方法院以106年度簡字第2490號判決處有期徒刑4月確定
    。上開⑴至⑸、⑼之有期徒刑4月部分，嗣經臺中地院以106年
    度聲字第1387號裁定應執行有期徒刑2年4月確定（下稱甲執
    行刑）；上開⑹至⑻、⑼之有期徒刑8月部分、⑽，則經臺中地
    院以106年度聲字第2528號裁定應執行有期徒刑2年10月確定
    （下稱乙執行刑，其中⑹部分，業於105年7月13日執行完畢
    ）；又上開⑾至⑿部分，嗣由桃園地院以106年度聲字第3896
    號裁定應執行有期徒刑1年4月確定（下稱丙執行刑）。上開
    甲、乙、丙執行刑接續執行，於108年6月24日因縮短刑期假
    釋出監付付保護管束，雖假釋嗣撤銷，惟上開甲、乙執行刑
    部分均已執行完畢情，有臺灣高等法院被告前案紀錄表（本
    院卷第13頁至第56頁）在卷可參，是被告於有期徒刑執行完
    畢後之5 年以內，故意再犯本案有期徒刑以上之罪，當屬刑
    法第47條第1 項之累犯，茲參酌司法院大法官釋字第775 號
    解釋意旨，衡以被告多次因同一罪質之竊盜案件經判刑確定
    並執行完畢，卻未能戒慎其行，猶於前開罪刑執行完畢後之
    5 年內，又再次為本案竊盜之犯行，顯見其刑罰反應力顯然
    薄弱，是認依刑法第47條第1 項之規定加重被告之最低本刑
    ，尚不生行為人所受的刑罰超過其所應負擔罪責的情形，乃
    依前揭規定加重其刑。
　㈢爰審酌被告已有多次竊盜之論罪科刑暨執行紀錄，竟仍不思
    守法自制，循正當途徑獲取所需，竟貪圖一己之私而破壞他
    人汽車進而著手竊取他人財物，顯不尊重他人之財產法益，
    對於社會治安及民眾財產安全產生危害，應予非難，惟迄未
    能賠償告訴人及被害人損害，造成被害人具紀念價值之物品
    均已滅失無法尋回，所害非微（本院卷第166頁），然念及
    被告犯後終能坦承犯行之態度，兼衡其國小畢業之教育程度
    、先前從事以時計薪之團膳工作，家庭經濟狀況不佳，已婚
    育有未成年子女1名等一切情狀（本院卷第175頁），分別量
    處如主文所示之刑，並定其應執行之刑。
四、沒收：
    按犯罪所得，屬於犯罪行為人者，沒收之；前二項之沒收，
    於全部或一部不能沒收或不宜執行沒收時，追徵其價額，刑
    法第38條之1 第1 項、第3 項分別定有明文。經查，被告竊
    得如附表一、二所示之犯罪所得，未扣案亦未返還告訴人及
    被害人，爰依刑法第38條之1 第1 項、第3 項之規定宣告沒
    收，於全部或一部不能沒收或不宜執行沒收時，追徵其價額
    。
據上論斷，應依刑事訴訟法第273條之1第1項、第299條第1項前
段，判決如主文。
本案經檢察官沈郁智提起公訴，檢察官劉正祥到庭執行職務。
中　　華　　民　　國　　110 　年　　1 　　月　　6 　　日
                  刑事第二庭  法　官  崔恩寧
以上正本證明與原本無異。
中　　華　　民　　國　　110 　年　　1 　　月　　6 　　日
                              書記官  林宜亭
附錄本案論罪科刑之法條：
刑法第320條
意圖為自己或第三人不法之所有，而竊取他人之動產者，為竊盜
罪，處 5 年以下有期徒刑、拘役或 50 萬元以下罰金。
意圖為自己或第三人不法之利益，而竊佔他人之不動產者，依前
項之規定處斷。
前二項之未遂犯罰之。
刑法第354條
毀棄、損壞前二條以外之他人之物或致令不堪用，足以生損害於
公眾或他人者，處2年以下有期徒刑、拘役或1萬5千元以下罰金
。
附表一
編號 物品  1 藍色公事包1只  2 黑色短夾1個  3 健保卡1張  4 汽車駕照1張  5 機車駕照1張  6 遠東商業銀行信用卡1張  7 玉山銀行金融卡 1張  8 賣場會員卡1張  
附表二
編號 物品 備註 1 包包1只 價值6,000元 2 身分證1張  3 自然人憑證1張  4 汽車駕照1張  5 機車駕照1張  6 機車行照1張  7 健保卡1張  8 現金3,000元  9 皮夾1個 價值2,000元 10 卡片套1個 價值1,000元 11 化妝包1個 價值1,500元 12 中信銀行金融卡1張  13 台新銀行金融卡1張  14 第一銀行金融卡1張  15 郵局金融卡1張  16 土地銀行信用卡1張  17 花旗銀行信用卡1張  18 悠遊卡1張 儲值500元 19 大潤發禮卷1,000元  20 SOGO禮卷1,000元  21 鑰匙1把  22 宿舍房卡1張  23 宿舍門禁卡1張  24 小米行動電源1個 價值500元 25 郵票 50元